【裁判字號】    98,審訴,652
【裁判日期】    980327
【裁判案由】    毒品危害防制條例
【裁判全文】
臺灣高雄地方法院刑事判決             98年度審訴字第652號
公  訴  人  臺灣高雄地方法院檢察署檢察官
被      告  乙○○
                    另案在臺灣高雄第二監獄執行中
指定辯護人  本院公設辯護人馬碩遠
上列被告因毒品危害防制條例案件，經檢察官提起公訴（97年度
毒偵字第8950號、第9640號），本院合議庭裁定由受命法官獨任
依協商程序審理，判決如下：
    主  文
乙○○施用第一級毒品，累犯，處有期徒刑捌月；又施用第一級
毒品，累犯，處有期徒刑捌月。應執行有期徒刑壹年貳月。
    事實及理由
一、本件犯罪事實及證據，除犯罪事實補充「乙○○前因施用毒
    品案件，經本院以93年度毒聲字第138 號裁定送觀察、勒戒
    後，於93年2 月9 日因無繼續施用毒品傾向而釋放。又其曾
    因毒品危害防制條例案件，經本院以94年度訴字第4452號判
    決、95年度訴字第2417號判決，分別判處有期徒刑8 月、1
    年2 月確定，另因竊盜案件，經本院以95年度易字第1081號
    判決，判處有期徒刑3 月確定，嗣上開案件經本院以96年度
    聲減字第1884號裁定予以減刑，並定應執行刑為有期徒刑11
    月15日，於96年7 月16日執行完畢」；證據部分補充「被告
    乙○○於本院審理中之自白」外，餘均引用檢察官起訴書所
    載，如附件。
二、本件被告業已認罪，並經辯護人協助下與檢察官於審判外達
    成協商之合意，渠等合意內容為：被告願受科刑範圍如主文
    所載。經核被告所為，均係犯毒品危害防制條例第10條第1
    項之施用第一級毒品罪，而被告有上述之前科紀錄乙情，有
    臺灣高等法院被告前案紀錄表在卷可稽，其受有期徒刑執行
    完畢，5 年內故意再犯本件最重本刑為有期徒刑以上之2 罪
    ，為累犯，均應依刑法第47條第1 項規定加重其刑。此外，
    上開協商合意內容，並無刑事訴訟法第455 條之4 第1 項所
    列不得認罪協商之情形，本件既經檢察官聲請改依協商程序
    而為判決，本院爰不經言詞辯論，於協商合意範圍內為協商
    判決。
三、應適用之法條：刑事訴訟法第455 條之4 第2 項、第455 條
    之8 、第454 條第2 項，毒品危害防制條例第10條第1 項，
    刑法第11條前段、第47條第1 項、第51條第5 款。
四、本判決除有刑事訴訟法第455 條之4 第1 項第1 款、第2 款
    、第4 款、第6 款、第7 款所定情形之一，或違反同條第2
    項規定者外，不得上訴。
本案經檢察官陳麗琇到庭執行職務。
中    華    民    國    98    年    3     月    27    日
                  刑事第十庭    法  官  陳君杰
以上正本證明與原本無異。
如不服本判決應於收受判決後10日內向本院提出上訴書狀，並應
敘述具體理由。其未敘述上訴理由者，應於上訴期間屆滿後20日
內向本院補提理由書(均須按他造當事人之人數附繕本)「切勿逕
送上級法院」。
中    華    民    國    98    年    3     月    27    日
                                書記官  李承悌
附錄本判決論罪科刑法條全文：
毒品危害防制條例第10條第1項
施用第一級毒品者，處6 月以上5 年以下有期徒刑。
附件：
臺灣高雄地方法院檢察署檢察官起訴書
                                    97年度毒偵字第8950號
                                    97年度毒偵字第9640號
    被      告  乙○○  男  26歲（民國○○年○月○○日生）
                        住高雄縣鳳山市○○○路３號５樓
                        國民身分證統一編號：Ｚ000000000號
上列被告因違反毒品危害防制條例案件，已經偵查終結，認應該
提起公訴，茲將犯罪事實及證據並所犯法條分敘如下：
        犯罪事實
一、乙○○明知海洛因在我國係主管機關（行政院）公告查禁之
    第一級毒品，不得施用及持有之，竟仍基於施用海洛因之犯
    意，於民國97年10月8日8時即警方採驗尿液之際向前回溯24
    小時內某時（遭警方公權力拘束之時間除外），在高雄縣鳳
    山市○○○街3號5樓其住處房間內，以將海洛因置入注射針
    筒內並摻水稀釋後，再注射靜脈血管之方式施用海洛因1次
    。嗣於97年10月8日3時15分許，在高雄市○○區○○街33號
    前，因其行跡可疑為警盤查，經其同意後由警員採驗其尿液
    ，檢驗結果呈可待因及嗎啡陽性反應，始查知上情。
二、乙○○不知悔改，復另行起意，於97年11月9日上午9時許，
    在其上開住處，以上述相同方式再度施用海洛因1次。嗣97
    年11月12日7時許，其因另涉竊盜案為警查獲後，員警在徵
    得其同意下採驗其尿液，且檢驗結果呈可待因及嗎啡陽性反
    應，始查知上情。
三、案經高雄市政府警察局苓雅分局報告偵辦。
        證據並所犯法條
一、證據名稱及待證事項
┌──┬───────────────┬───────────────┐
│編號│      證據名稱                │       待證事項               │
├──┼───────────────┼───────────────┤
│ 一 │高雄市立凱旋醫院濫用藥物尿液檢│被告先、後於97年10月8日8時許、│
│    │驗報告、濫用藥物尿液檢體監管紀│97年11月12日18時許，2次在高雄 │
│    │錄表各2份。                   │市政府警察局苓雅警局中親自排放│
│    │                              │並封瓶之尿液經送檢驗之結果，均│
│    │                              │呈可待因及嗎啡陽性反應，參以醫│
│    │                              │學臨床實驗文獻之記載，堪認被告│
│    │                              │於2次採尿前72小時內均曾施用海 │
│    │                              │洛因至少1次。                 │
├──┼───────────────┼───────────────┤
│ 二 │被告於警詢中之自白。          │犯罪事實欄一、二被告施用毒品海│
│    │                              │洛因之事實。                  │
└──┴───────────────┴───────────────┘
二、核被告所為，係犯毒品危害防制條例第10條第1項之施用第
    一級毒品罪。其先、後2次犯行，犯意個別，請予分論併罰
    。又被告犯本案時係累犯，請依刑法第47條第1項之規定加
    重其刑。
三、依毒品危害防制條例第23條第2項、刑事訴訟法第251條第1
    項提起公訴。
    此    致
臺灣高雄地方法院
中    華    民    國    98    年    1     月    21    日
                              檢  察  官  甲○○
上正本證明與原本無異
中    華    民    國    98    年    2     月    2     日
                              書  記  官  梁智菱
所犯法條
毒品危害防制條例第10條
施用第一級毒品者，處 6 月以上 5 年以下有期徒刑。
施用第二級毒品者，處 3 年以下有期徒刑。


司法院資訊處製作；財團法人民間司法改革基金會備份。
